臺灣桃園地方法院刑事判決　　　　　　　94年度易緝字第31號
公　訴　人　臺灣桃園地方法院檢察署檢察官
被　　　告　乙○○　男　38歲.
上列被告因贓物案件，經檢察官提起公訴（86年度偵字第16638號）
，本院判決如下：
        主  文
乙○○收受贓物，累犯，處有期徒刑參月，如易科罰金，以參佰
元折算壹日。
        事  實
一、乙○○前於民國83年間，因違反麻醉藥品管理條例案件，經
    本院判處有期徒刑1 年，後經臺灣高等法院駁回上訴確定，
    並於84年11月10日執行完畢，詎其猶不知惕勵，為供己代步
    使用，竟基於收受贓物之犯意，於86年12月5 日下午7 時許
    ，在桃園縣桃園市○○路110 號前，明知羅文府（所涉竊盜
    部分，業由本院另案審理）所出借車牌號碼ＴＪＨ─878 號
    之藍色三陽牌輕型機車（係徐玲玲所有，由甲○○使用，於
    86 年11 月30日某時，在桃園縣中壢市○○路9 號前遭竊，
    下稱上開機車），係經羅文府所竊得之贓物，竟予以收受而
    持有。嗣於86年12月5 日下午7 時許，乙○○在桃園縣桃園
    市○○路110 號前，正欲騎用上開機車時，為警當場查獲。
二、案經內政部警政署航空警察局移送臺灣桃園地方法院檢察署
    檢察官偵查起訴。
        理  由
一、訊據被告乙○○固坦認於上揭時、地，向羅文府借用收受上
    開機車而為警查獲之事實，惟矢口否認有何收受贓物犯行，
    辯稱：伊並不知上開機車係贓物，當時係因伊所有之機車被
    羅文府騎走，伊才去騎羅文府之機車云云。惟查：
    （一）上開機車係徐玲玲所有，由其兄甲○○騎用，於86年
          11月30 日在桃園縣中壢市○○路158 巷9 號門前失
          竊之事實，業據被害人甲○○於警訊時及偵訊中指陳
          在卷（見偵查卷第7 、8 、40頁），並有贓物認領保
          管單；車輛竊盜、車牌失竊資料個別查詢報表—查詢
          車輛認可資料各1 紙附卷可稽（附於偵查卷第9 、11
          頁），是認上開機車係屬贓物無訛。
    （二）被告雖以前揭情詞置辯，然被告於偵查、本院審理中
          自承：羅文府係伊兄之友，與伊並不熟稔，且伊不知
          道羅文府之住址、年籍，而伊並未向羅文府取得行照
          等節，且證人即被害人甲○○於警詢中就查獲當時上
          開機車之電門鎖、置物箱鎖及行李箱鎖均已經遭到破
          壞等節指證明確在卷（見偵查卷第7 頁背面），而參
          諸一般人倘欲向陌生人借用機車必會先檢視行車資料
          ，以免借得來路不明之車輛，徒遭擔負刑事責任之風
          險，自屬人情之常，亦為眾所週知之理，被告竟自一
          伊本身並不熟識之人收受上開機車騎用，卻又未取得
          行照以查明該機車之來源，且見上開機車之電門鎖等
          處已遭破壞，而心未生疑，亦未與羅文府明確約定返
          還上開機車之時間、地點，則已難逕為被告有利之認
          定，況被告迭於警詢、偵查中供稱：‧‧‧該機車不
          用鎖匙，腳踩後即可發動；‧‧（問：沒鑰匙如何牽
          車？）他（指羅文府）說不用鑰匙即可發動等語屬實
          在卷（見偵查卷第5 、18頁），益徵被告向羅文府借
          用上開機車之過程殊違常情，而其於此情形下仍予收
          受，從而，被告當知上開機車是來路不明之贓物無疑
          ，是認被告所辯對上開機車無贓物認識云云，顯係事
          後卸責之詞，委無足取。
    （三）綜上所述，本件事證明確，被告上揭犯行足可認定，
          應依法論科。
二、核被告乙○○明知上開機車係來路不明之贓物，仍予以收受
    騎用，其所為係犯刑法第349 條第1 項之收受贓物罪。查被
    告前於83年間，因違反麻醉藥品管理條例案件，經本院判處
    有期徒刑1 年，後經臺灣高等法院駁回上訴確定，並於84年
    11月10 日 執行完畢，有臺灣高等法院被告前案紀錄表1 份
    在卷可稽，其於5 年內再犯本件有期徒刑以上之罪，應依刑
    法第47條規定論以累犯，並應依法加重其刑。爰審酌被告為
    貪圖己用，收受贓物，所為非是，及其犯罪之動機、目的、
    手段、所收受之贓物價值、犯後矢口否認之態度等一切情狀
    ，量處如主文所示之刑；又被告行為後，刑法第41條經立法
    院於90年1 月4 日修正，同年月10日經總統公布，並於同年
    月12日施行，其得易科罰金之法定本刑由修正前之3 年以下
    有期徒刑，修正為5 年以下有期徒刑，經比較新舊法，修正
    後之新法對被告並無不利，依刑法第2 條第1 項前段，應適
    用裁判時法即修正後刑法第41條第1 項前段之規定，並諭知
    易科罰金之折算標準，以資懲儆。
據上論斷，應依刑事訴訟法第299 條第1 項前段，刑法第2 條第
1 項前段、第349 條第1 項、第47條、修正後第41條第1 項前段
，罰金罰鍰提高標準條例第1 條前段、第2 條，判決如主文。
本案經檢察官孫沛琦到庭執行職務。
中　　華　　民　　國　　94　　年　　3 　　月　　28　　日
                          臺灣桃園地方法院刑事第十二庭
                              審判長法  官  游  紅  桃
                                    法  官  林  家  賢
                                    法  官  王  美  玲
以上正本證明與原本無異。
如不服本判決，應於判決送達後10日內向本院提出上訴狀 (應附
繕本)， 上訴於臺灣高等法院。
                                    書記官  張  子  涵
中　　華　　民　　國　　94　　年　　3 　　月　　29　　日
附錄本判決論罪科刑之法條：
刑法第349條第1項
收受贓物者，處三年以下有期徒刑、拘役或五百元以下罰金。
